臺灣嘉義地方法院刑事判決
111年度交易字第291號
公  訴  人  臺灣嘉義地方檢察署檢察官
被      告  顏維要


上列被告因公共危險案件，經檢察官提起公訴（１１１年度偵字第８
５６６號），本院判決如下：
    主    文
顏維要吐氣所含酒精濃度達每公升零點二五毫克以上而駕駛動力
交通工具，累犯，處有期徒刑捌月。
    犯罪事實
一、顏維要於民國１１１年８月３日１９時許起至同日２０時許止，在其
    位於嘉義市○區○○路○○○號「大立房屋」辦公室內飲用啤酒若
    干後，已達不能安全駕駛動力交通工具之程度，竟仍基於酒
    後不能安全駕駛動力交通工具而駕駛之犯意，於翌（４）日８
    時２５分許，騎乘其所有車牌號碼○○○－○○○號普通重型機車，
    自前揭飲酒處離去、上路。嗣於同日８時３０分許，行經嘉義
    市東區文化路「華興橋」南端機車道時，因車身搖晃不穩，
    為警尾隨至嘉義縣民雄鄉頭橋（起訴書誤載為頂橋）１０００號
    前將之攔停，察覺顏維要呼氣有濃厚酒氣，乃於同日８時３７
    分許，對顏維要施以吐氣酒精濃度測試，測得其酒精濃度值
    為每公升０．３０毫克，而查悉上情。
二、案經嘉義市政府警察局第二分局報告臺灣嘉義地方檢察署檢
    察官偵查起訴。
    理    由
一、證據能力之認定：
    本判決後述所引用之供述證據，檢察官、被告顏維要於本院
    審理中就其等之證據能力均表示沒有意見而不予爭執（見本
    院卷第２９頁），且迄至言詞辯論終結前均未聲明異議，本院
    審酌上開證據資料製作時之情況，尚無違法不當及證明力明
    顯過低之瑕疵，亦認為以之作為證據應屬適當，是依刑事訴
    訟法第１５９條之５規定，認均有證據能力。至其餘資以認定本
    案犯罪事實之非供述證據，亦查無係公務員違反法定程序取
    得之情形，依刑事訴訟法第１５８條之４規定反面解釋，洵具證
    據能力。
二、認定犯罪事實所憑之證據及理由：
    上揭犯罪事實，業據被告顏維要於警詢、偵訊及本院審理中
    坦承不諱（見警卷第２至３頁，偵卷第２１至２２頁，本院卷第２８
    、３１至３２頁），並有嘉義市政府警察局當事人酒精測定紀錄
    表、酒後駕車代保管車輛領回授權委託書、嘉義市政府警察
    局舉發違反道路交通管理事件通知單影本、上開機車之車籍
    查詢資料各１份附卷可稽（見警卷第５、９至１１頁），足認被
    告上揭任意性自白確與事實相符，堪以採信。綜上，本案事
    證明確，被告犯行洵堪認定，應予依法論科。
三、所犯法條及刑之酌科：
（一）核被告顏維要所為，係犯刑法第１８５條之３第１項第１款前段
      之吐氣所含酒精濃度達每公升０．２５毫克以上而駕駛動力交
      通工具罪。
（二）查被告前因酒後駕車之公共危險案件，經本院以１１０年度
      交易字第２４９號判決判處有期徒刑７月確定，甫於１１１年８月
      ２日縮刑期滿執行完畢等情，業據檢察官提出被告之刑案
      資料查註紀錄表、執行案件資料表、上開前案之執行指揮
      書電子檔紀錄各１份為證，且檢察官亦具體說明被告於上
      開前案執行完畢５年內再犯本案，足見其對刑罰反應力薄
      弱，參酌司法院大法官釋字第７７５號解釋意旨，適用累犯
      加重規定尚無違反罪刑相當原則，請依刑法第４７條第１項
      之規定加重其刑等語，本院審酌上情後認檢察官已就被告
      本案構成累犯之事實及應加重其刑之事項，具體指出證明
      方法，盡其主張及說明責任，合於最高法院１１０年度台上
      字第５６６０號判決先例意旨，另兼衡被告上開所犯前案與本
      案所犯之罪質相同，被告於前案入監執行期滿後僅２日，
      旋又再犯本案酒後駕車犯行，顯見其對於刑罰感應能力不
      佳，再參以被告本案犯罪情節，核無司法院釋字第７７５號
      解釋所指罪刑不相當之情形，故認本案應論以累犯，並依
      刑法第４７條第１項規定，加重其刑。
（三）爰以行為人之責任為基礎，審酌被告：（１）前於９７、９９
      、１０６、１０９年間，已有數次酒後駕車之公共危險犯罪紀錄
      （為避免重複評價，前揭已列為累犯基礎事實之酒後駕車
      公共危險前案，即不予審酌），有臺灣高等法院被告前案
      紀錄表１份存卷可佐，竟仍不知戒慎，再度飲用酒類達不
      能安全駕駛之程度後，猶存僥倖之心，率然騎乘前揭機車
      上路，漠視公權力及往來人車生命、身體、財產安全，所
      為應予非難；（２）犯後業已坦承犯行，態度尚稱良好，
      於本案中幸亦未實際肇事造成人員傷亡結果，所生危害程
      度尚非嚴重到不可挽回之程度；（３）犯罪之動機、目的
      、騎乘之車輛種類、行駛之道路種類、為警測得其每公升
      ０．３０毫克之吐氣酒精濃度值，及其自述高職畢業之智識程
      度、目前無業、未婚、無小孩之家庭狀況（參本院卷第３２
      頁）；（４）檢察官以被告最近１次酒後駕車犯行前案係遭
      判處有期徒刑７月確定，被告自１１１年１月３日入監服刑，至
      １１１年８月２日期滿出監執行完畢，甫出監２日即再犯本案酒
      駕犯行，顯見被告毫無守法意識，因而對被告具體求處有
      期徒刑８月，尚屬適當等一切情狀，而量處如主文所示之
      刑。
據上論斷，應依刑事訴訟法第２９９條第１項前段，刑法第１８５條之３
第１項第１款前段、第４７條第１項，刑法施行法第１條之１第１項，判
決如主文。
本案經檢察官顏榮松提起公訴，檢察官林津鋒到庭執行職務。
中　　華　　民　　國　　111 　年　　9 　　月　　21　　日
                  刑事第九庭    法　官　簡仲頤
以上正本證明與原本無異。
如不服本判決應於收受判決後20日內向本院提出上訴書狀，並應
敘述具體理由；其未敘述上訴理由者，應於上訴期間屆滿後20日
內向本院補提理由書（均須按他造當事人之人數附繕本）「切勿
逕送上級法院」。
中　　華　　民　　國　　111 　年　　9 　　月　　21　　日
                                書記官　吳明蓉
附錄本案論罪科刑法條：
中華民國刑法第１８５條之３第１項：
駕駛動力交通工具而有下列情形之一者，處３年以下有期徒刑，
得併科３０萬元以下罰金：
一、吐氣所含酒精濃度達每公升零點二五毫克或血液中酒精濃度
    達百分之零點零五以上。
二、有前款以外之其他情事足認服用酒類或其他相類之物，致不
    能安全駕駛。
三、服用毒品、麻醉藥品或其他相類之物，致不能安全駕駛。